臺灣臺中地方法院民事裁定            100年度家聲字第303號
聲  請  人  徐誠
相  對  人  黃  燕
上列當事人聲請裁定認可（大陸判決書）事件，本院裁定如下：
    主  文
中華人民共和國四川省綿陽市涪城區人民法院（二○○九）涪民
初字第二三一八號民事判決書（於民國九十九年十一月二十九日
生效），應予認可。
聲請程序費用由相對人負擔。
    理  由
一、按在大陸地區作成之民事確定判決、民事仲裁判斷，不違背
    臺灣地區公共秩序或善良風俗者，得聲請法院裁定認可，臺
    灣地區與大陸地區人民關係條例第74條第1 項定有明文。是
    以，在大陸地區作成之民事確定裁判欲在臺灣地區發生裁判
    之效力者，依首開規定，即須聲請法院裁定認可。
二、聲請意旨略以：相對人為大陸地區人士，聲請人及相對人於
    民國90年5 月10日結婚，嗣於98年11月13日，經大陸地區四
    川省綿陽市涪城區人民法院以（2009）涪民初字第2318號民
    事判決判准離婚，並已於99年11月29日（聲請狀誤載為98年
    11月13日）生效。因上開大陸地區作成之民事判決，並未違
    反臺灣地區之公共秩序或善良風俗，為此聲請裁定認可上開
    民事判決等語，並提出戶籍謄本、結婚公證書、該判決書、
    法律文書生效證明書、經財團法人海峽交流基金會認證之公
    證書等證物為憑。
三、聲請人主張相對人為大陸地區人士，兩造於90年5 月10日結
    婚，兩造之婚姻關係經大陸地區法院判決離婚，且已生效等
    事實，業據其提出與所述情節相符並經財團法人海峽交流基
    金會驗證之上開書證為證，並有戶籍謄本1 份在卷可參，依
    臺灣地區與大陸地區人民關係條例第7 條、同條例施行細則
    第8 條之規定，應推定該大陸地區作成之文書為真正，並堪
    認聲請人主張之前揭事實為真實。而觀諸聲請人所提之上開
    判決書記載：2001年2 月原（按指相對人）、被告（按指聲
    請人）在綿陽經人介紹相識，於2001年5月登記結婚，2001
    年9月原、被告回臺灣生活了3個多月，由於雙方性格差異大
    ，相互了解不夠，且原告不習慣臺灣的生活，雙方經常吵架
    、打架，同年11月原告一人回大陸生活，之後雙方很少聯繫
    ，夫妻長期分居，現原告以夫妻無任何感情為由，向本院起
    訴，…本院認為婚姻應以感情為基礎，原、被告婚前認識時
    間較短，相互了解不夠，婚後雙方共同生活時間較短且長期
    分居，雙方未建立起真正的夫妻感情，夫妻關係已名存實亡
    ，且被告同意離婚，因此原告起訴離婚的理由成立，本院予
    以支持等語。本院參諸上開離婚判決所舉事由，符合我國民
    法第1052條第2項規定難以維持婚姻之重大事由，其認事用
    法，與我國法律有關規定相符，亦與臺灣地區公共秩序或善
    良風俗無違。從而，聲請人聲請裁定認可上開大陸地區作成
    之民事確定判決，為有理由，應予准許。
四、依非訟事件法第21條第2 項、民事訴訟法第95條、第78條，
    裁定如主文。
中    華    民    國   100    年    9     月    28    日
                  家事法庭  法  官  郭妙俐
正本係照原本作成。
如對本裁定抗告，須於裁定送達後10日之不變期間內，向本院提
出抗告狀。
中    華    民    國   100    年    9     月    28    日
                            書記官